# 有关政府补助的会计政策

提问人：wufaxian 时间：2017-09-18 02:04:50
“與物業、廠房及設備有關的政府補助列入非流動負債作為遞延政府補助，並按有關資產的預計年期以直線法計入損益內。” -----政府补助明明是未来经济利益的流入，为什么列为负债？这个有点想不通。各位老师可否介绍一下原因？

回答人：chenyiwei
这是因为政府补助准则更多地遵循利润表观而不是资产负债表观，更关注政府补助与其补助对象支出在利润表上的合理配比，这样就会导致将“尚待计入损益的权益”确认为递延收益并归入负债的情况。这种情况下的递延收益确实不符合负债的定义。只能说是两种观点的取舍折衷。

提问人：wufaxian 时间：2017-09-18 17:18:00
chenyiwei老师：假设购买先进设备一共花费 1000 万，获得政府 500 万补助。设备 10 年折旧直线折旧完，残值为 0 。按照上面以利润表为主的会计模式。会计分录是不是： 借 银行现金 500 万 贷 递延政府补助 500 万 第二年随设备折旧 借 递延政府补助 50 万 贷政府补助收入 50 万
如果做一下延伸思考。按照资产负债表观是否思考结果变成如下方式。我可以将这 500 万列为资产（只不过是无偿获得）。然后每年50 万进行摊销（与设备折旧配比）。这样考虑说的通么？ 会计分录是不是：
借 银行现金--政府补助款 500 万 贷 其他收入-----政府补助 500 万
第二年随设备折旧 借 设备折旧 100 万 贷 固定资产---先进设备 100 万
借 政府补助款摊销 50 万 贷 设备折旧 50 万

回答人：chenyiwei
如果是按照资产负债表观考虑，该补助应在款项实际收到且已经满足政府补助所附条件时一次性计入损益。参考IAS 41中对与以公允价值计量的生物资产相关的政府补助的会计处理规定。